# 医院房屋建筑物转固时点

提问人：长 亭的歌 时间：2021-05-18 18:09:27
求助陈版，关于医院房屋建筑物转固时点的问题，具体情况如下：
1 、自建医院，目前房屋建筑物转固时点有以下几种情况：
①消防验收完成后转固。房屋建筑物虽然完成验收，但实际不具备医疗功能、也无相应资质许可；
②取得医院执业许可。医院整体具备执业许可，但具体到各病区/楼栋尚需配备相应设备、取得各类许可方可营业；
③分楼分病区，取得相关科室资质（如血液科准入、辐射安全许可、检验科许可等），科室设备安装调试完成。达到该条件时该区域实际才具备营业条件。
2 、从医院功能性来讲，在规划设计阶段已经明确各楼层/病区实际功能用途，不具有可更改或可用于其他用途的可能性，所以这种情况下若成本可以可靠且单独计量，是否可理解按可开展医疗业务的区域分批转固，无需全部一次性转固？
但也存在一个问题，医院床位使用率爬升需要一个过程，若有部分区域一直未配置相应设备、长期不转固，也需要减值测试，这种操作是否可行？

回答人：chenyiwei
房屋建筑物的转固应根据其自身技术状态，故转固时点应为“①消防验收完成后转固。房屋建筑物虽然完成验收”。
房屋主体结构和为各科室需要设置的专门设备、装置等应区分为不同的固定资产，分别在各自达到预定可使用状态时转固。

提问人：长 亭的歌 时间：2021-05-27 18:29:03
请问陈版，如何理解验收完成后该房屋即达到预定可使用状态了呢？验收完成实质上还不具备医疗功能条件。

回答人：chenyiwei
虽然验收完成实质上还不具备医疗功能条件，但为后续的进一步装修、安装等形成其他资产的操作提供了条件，且房屋建筑物应单独确认为一项固定资产。